【裁判字號】    94,訴,2372
【裁判日期】    950120
【裁判案由】    偽造有價證券等
【裁判全文】
臺灣板橋地方法院刑事判決              94年度訴字第2372號
公  訴  人  臺灣板橋地方法院檢察署檢察官
被      告  乙○○
                    現於臺灣臺北看守所
上列被告因偽造有價證券等案件，經檢察官提起公訴（94年度偵
字第15634 號），及併案審理（臺灣新竹地方法院檢察署95年度
速偵字第17號），於準備程序進行中，被告就被訴及併案之事實
為有罪之陳述，經告知被告簡式審判程序之旨，並聽取當事人之
意見後，裁定進行簡式審判程序，判決如下：
    主  文
乙○○共同連續行使偽造之信用卡，處有期徒刑陸月，如易科罰
金，以佰元折算壹日。
扣案偽造信用卡貳張（匯豐銀行卡號0000000000000000號，持卡
人林安宇；慶豐銀行卡號0000000000000000號，持卡人翁永明）
、信用卡簽帳單上偽造「林安宇」、「翁永明」署押各壹枚，均
沒收。
    事  實
一、乙○○明知年籍姓名不詳綽號「阿明」之成年男子，所持有
    之信用卡係偽造，竟共同基於行使偽造信用卡、行使偽造私
    文書及為自己不法所有之概括犯意聯絡，於民國94年9 月12
    日13時許，在臺北市東區SOGO百貨公司附近，由乙○○持「
    阿明」所交付之偽造匯豐銀行信用卡1 張（卡號0000000000
    000000號、持卡人林安宇），並約定乙○○至「阿明」指定
    之商店購物後，貨物由「阿明」取走，「阿明」將所詐得之
    物品販賣後，每售出新臺幣（下同）10,000元，便給予乙○○1000元之報酬。乙○○先在上開偽造信用卡之背面簽寫「
    林安宇」之姓名，而偽造「林安宇」製作供特約商店辨識持
    卡人簽名之私文書，而後於同日15時25分許，在臺北縣三重
    市○○路○ 段609 巷10號B1-LX7之豐澤電器行，佯稱欲購買
    數位相機1 台（SONY品牌、型號P200/B、機號0000000 號）
    ，而行使上開偽造之信用卡刷卡消費13,980元，且在簽帳單
    上偽簽「林安宇」之署押，以偽造「林安宇」刷卡消費之簽
    帳單，而交付店員甲○○以行使，使甲○○陷於錯誤，誤認
    係「林安宇」本人持銀行授權發行之信用卡刷卡消費，而交
    付上揭數位相機予乙○○，乙○○得手後即將該數位相機交
    與「阿明」，足以生損害於匯豐銀行、豐澤電器行及林安宇
    。
二、94年12月間，年籍姓名不詳綽號「阿村」之成年男子與乙○○取得聯絡，委託乙○○以同前手法刷偽造之信用卡詐取財
    物，乙○○乃本於同前之概括犯意，與「阿村」基於行使偽
    造信用卡、行使偽造私文書及為自己不法所有之犯意聯絡，
    於94年12月30日15時許，共同至新竹市○○路○ 段200 號之
    NOVA廣場，先由「阿村」持「吳正威」之信用卡（未扣案，
    卡號、發卡銀行不明，亦無從認定為偽造），在上開NOVA廣
    場2 樓210 室之「臺灣新力國際股份有限公司新竹店」內，
    佯稱欲購買價值64,800元之筆記型電腦1 台（SONY品牌、機
    號0000000 號），而持上開偽造之信用卡刷卡消費，但因刷
    卡未被接受而不遂詐取財物之行為。「阿村」乃聯絡乙○○
    ，同日16時30分許，由乙○○持「阿村」事先交付之偽造慶
    豐銀行信用卡1 張（卡號0000000000000000號，持卡人翁永
    明，乙○○已事先於信用卡背面偽簽「翁永明」姓名，而偽
    造「翁永明」製作供特約商店辨識持卡人簽名之私文書），
    而由乙○○持上開信用卡刷卡後，在簽帳單上偽簽「翁永明
    」之署押，偽造「翁永明」刷卡消費之簽帳單，而提示交付
    予店員丙○○以行使之，使丙○○陷於錯誤，誤認係「翁永
    明」本人持銀行授權發行之信用卡刷卡消費，而交付上揭筆
    記型電腦，乙○○得手後即將該筆記型電腦交與「阿村」，
    足以生損害於慶豐銀行、新力公司及翁永明。
三、94年12月30日21時許，乙○○又與「阿村」共同至新竹市○○路○ 段200 號之NOVA廣場2 樓210 室之「臺灣新力國際股
    份有限公司新竹店」內，由乙○○持前開偽造「翁永明」之
    信用卡，佯稱欲再購買同型之筆記型電腦1 台，而持上開偽
    造之信用卡刷卡消費，但因此次刷卡未被接受，店員彭堯森
    查覺有異，乃與慶豐銀行查詢核對後，確認陳慶豐所持之信
    用卡為偽造，乃報警前來查獲，而未能遂行詐取財物之行為
    ，並扣得陳慶豐所持之前開偽造信用卡1 張。
四、案經臺北縣政府警察局三重分局報請臺灣板橋地方法院檢察
    署檢察官偵查起訴，及經新竹市警察局第二分局報請臺灣新
    竹地方法院檢察署檢察官併案審理。
    理  由
一、按除被告所犯為死刑、無期徒刑、最輕本刑為3 年以上有期
    徒刑之罪或高等法院管轄第一審案件者外，於第一次審判期
    日前之準備程序進行中，被告先就被訴事實為有罪之陳述時
    ，審判長得告知被告簡式審判程序之旨，並聽取當事人、代
    理人、辯護人及輔佐人之意見後，裁定進行簡式審判程序，
    刑事訴訟法第273 條之1 第1 項定有明文。經核本件被告乙○○所犯係死刑、無期徒刑、最輕本刑為3 年以上有期徒刑
    以外之罪，其於準備程序中就被訴及併案之事實為有罪之陳
    述，經法官告知簡式審判程序之旨，並聽取公訴人、被告之
    意見後，本院爰依首揭規定，合議裁定由受命法官獨任進行
    簡式審判程序，合先敘明。
二、上開事實，業據被告乙○○坦承不諱，核與被害人甲○○、
    丙○○所述情節相符，復有扣案偽造信用卡2 張、信用卡簽
    帳單影本2 張、統一發票存根聯影本等在卷為憑，足認被告
    之自白與事實相符。綜上，被告犯行堪以認定，應依法論處
    。
三、被告行使偽造之信用卡前，分別先於信用卡背面偽簽「林安
    宇」、「翁永明」署名，係偽造持卡人使用該信用卡之辨識
    證明，被告復持偽卡刷卡後，於刷卡機列印之簽帳單上偽造
    「林安宇」、「翁永明」之署名，使店員誤人為持卡人持銀
    行發行授權之信用卡消費，而交付財物，核被告所為，係犯
    刑法第201 條之1 第2 項之行使偽造信用卡罪、第216 條、
    第210 條之行使偽造私文書罪（偽造信用卡背面簽名、偽造
    信用卡簽帳單等部分）、第339 條第1 項之詐欺罪、及同法
    第339 條第3 項、第1 項詐欺取財未遂罪（「阿村」刷卡失
    敗、以及被告刷卡失敗為丙○○查知等部分）。被告與「阿
    明」、被告與「阿村」分別有犯意聯絡及行為分擔，應各論
    以共同正犯。被告於上開信用卡背面偽造「林安宇」、「翁
    永明」之姓名後持以行使，其偽造署押、偽造私文書之行為
    ，為高度之行使偽造私文書行為所吸收，不另論罪。被告另
    於信用卡簽帳單上偽造「林安宇」、「翁永明」署押後持以
    行使，其偽造署押、偽造私文書之行為，亦為行使偽造私文
    書之階段行為，均不另論罪。被告本於概括犯意，所犯多次
    行使偽造信用卡、行使偽造私文書、詐欺取財罪、詐欺取財
    未遂罪間，時間緊接，犯構成要件相同之罪名，顯係基於概
    括之犯意反覆為之，應依連續犯之規定，分別論以1 連續行
    使偽造信用卡罪、1 連續行使偽造私文書、及1 連續詐欺取
    財既遂罪，並依法加重其刑。被告所犯上開3 罪間，有方法
    結果之牽連關係，應依刑法第55條之規定，從1 重之連續行
    使偽造信用卡罪處斷。公訴意旨雖僅就被告於94年9 月12日
    之犯行提起公訴，惟被告於同年12月30日之犯行，與起訴部
    分亦有連續犯之裁判上一罪關係，為起訴效力所及，本院應
    擴張併為審判。
四、爰審酌被告並無前科，有臺灣高等法院被告前案紀錄表在卷
    可稽，足見其素行良好，惟其一時貪利，鋌而走險而犯本罪
    ，犯後如實坦承犯行，並酌以被告之品行、犯罪之目的、手
    段、所生危害及犯罪後之態度等一切情狀，量處如主文所示
    之刑，並諭知如易科罰金之折算標準。扣案信用卡2 張，為
    偽造之信用卡，分別有電腦查詢紀錄（94年度偵字第15634
    號卷第26頁），及經證人丙○○向聯合信用卡中心確認後證
    述明確，不問屬犯人與否，應予宣告沒收，至於信用卡背面
    偽造「林安宇」、「翁永明」之署押，因屬偽造信用卡沒收
    之效力所及，不另為沒收之宣告。至於消費簽帳單上偽造「
    林安宇」、「翁永明」之署押各1 枚，均為偽造之署押，不
    問屬犯人與否，應予宣告沒收。另「阿村」所使用之「吳正
    威」信用卡，則未扣案，無從認定是否為偽造，故不另為沒
    收之宣告，附此敘明。
五、併案部分與起訴部分有連續犯之裁判上一罪關係，本院應併
    予審究。
據上論斷，應依刑事訴訟法第273 條之1 第1 項、第299 條第1
項前段，刑法第28條、第56條、第201 條之1 第2 項、第216 條
、第210 條、第339 條第1 項、第55條、第41條第1 項前段、第
205 條、第219 條，罰金罰鍰提高標準條例第1 條前段、第2 條
，判決如主文。
本案經檢察官陳孟黎到庭執行職務。
中    華    民    國    95    年    1     月    20    日
                    刑事第十一庭    法  官  林漢強
上列正本證明與原本無異。
如不服本判決，應於判決送達後10日內，向本院提出上訴狀。
                                    書記官  黃大千
中    華    民    國    95    年    1     月    20    日
附錄本案論罪科刑所用法條全文：
刑法第201條之1
意圖供行使之用，而偽造、變造信用卡、金融卡、儲值卡或其他
相類作為簽帳、提款、轉帳或支付工具之電磁紀錄物者，處一年
以上七年以下有期徒刑，得併科三萬元以下罰金。
行使前項偽造、變造之信用卡、金融卡、儲值卡或其他相類作為
簽帳、提款、轉帳或支付工具之電磁紀錄物，或意圖供行使之用
，而收受或交付於人者，處五年以下有期徒刑，得併科三萬元以
下罰金。
刑法第210條
偽造、變造私文書，足以生損害於公眾或他人者，處五年以下有
期徒刑。
刑法第216條
行使第條至第條之文書者，依偽造、變造文書或登載不實事項或
使登載不實事項之規定處斷。
刑法第339條
意圖為自己或第三人不法之所有，以詐術使人將本人或第三人之
物交付者，處五年以下有期徒刑、拘役或科或併科一千元以下罰
金。
以前項方法得財產上不法之利益或使第三人得之者，亦同。
前二項之未遂犯罰之。


司法院資訊處製作；財團法人民間司法改革基金會備份。
